Inventaris van de archieven van het Hoofdbestuur van het Staatsbedrijf der Posterijen, Telegrafie en Telefonie: Commissie voor de Rijksradiodistributie, 1940-1942
Nationaal Archief, Den Haag
Commissie voor de Rijksradiodistributie [PTT]
PTT / Cie. Rijksradiodistributie
1940-1942
W21013
2.80 meter; 92 inventarisnummers.
Normale geschreven, getypte en gedrukte documenten, en foto's.
Nationaal Archief, Den Haag
Commissie voor de rijksradiodistributie (PTT)
Het archief van de Commissie voor de Rijksradiodistributie bestaat uit notulen en correspondentie. Verder zijn er stukken over de schuldpositie van radiocentrale-houders en stukken betreffende beroepschriften inzake uitbetaalde schadeloossstelling. Daarnaast bevat het foto's van radiodistributiecentrales en stukken van de Subcommissie voor de Formulieren en twee Commissies van Beroep.
Archiefvorming
Geschiedenis van de archiefvormer
De Commissie voor de Rijksradiodistributie is op 20 december 1940 ingesteld door de Directeur-Generaal van het Staatsbedrijf der PTT. Op 13 januari 1942 is de commissie opgeheven.
De Commissie voor de Rijksradiodistributie was als volgt samengesteld:
mr. G.H. Dijkmans van Gunst, voorzitter
mr. J.J. Klaasesz, secretaris, later opgevolgd door dr. C.C. Grützner
H. Meyer Drees, lid
G. Emmerik, lid
ir. J.M. Douwes Dekker, lid
P.A. Enserinck, lid
A. Benthem, lid
N. Elgersma, lid
K.J.L. Dekker, lid
De Commissie voor de Rijksradiodistributie bestaat uit één subcommissie, te weten de Subcommissie voor de Formulieren.
Naast de Commissie voor de Rijksradiodistributie heeft de Directeur-generaal ook twee beroepscommissies ingesteld, te weten:
Commissie van Beroep voor de technische waardering van radiocentrale-inrichtingen en/of radiodistributienetten. Deze commissie is ingesteld op 23 september 1941 en opgeheven op 13 januari 1942.
Commissie van Beroep voor de Radiodistributie. Deze commissie is ingesteld op 14 januari 1942 en is in september 1944 opgeheven wegens moeilijkheden op vervoersgebied.
De Commissie voor de Rijksradiodistributie had tot taak de Directeur-generaal te adviseren omtrent vraagstukken, die de overgang van de bestaande radiodistributie-inrichtingen naar het Rijk (PTT) stelt, en omtrent de organisatie van de rijksradiodistributie.
Geschiedenis van het archiefbeheer
Het archief van de Commissie voor de Rijksradiodistributie is een zgn. gedeponeerd archief. De gedeponeerde archieven bestaan uit de volgende categorieën, te weten
commissiearchieven
nalatenschappen
niet binnen afdelingsverband ondergebrachte diensten
De verwerving van het archief
De rechtstitel is (nog) onbekend
Inhoud en structuur van het archief
2.16
Inhoud
Het archief van de Commissie voor de Rijksradiodistributie bestaat uit stukken van algemene aard (instelling/opheffing en notulen) en stukken van bijzondere aard (taakuitvoering). Daarnaast bevat het foto's en stukken van de Subcommissie voor de Formulieren en twee Commissies van Beroep.
Aanwijzingen voor de gebruiker
Openbaarheidsbeperkingen
Volledig openbaar.
Materiële beperkingen
Aanvraaginstructie
Openbare archiefstukken kunnen online worden aangevraagd en gereserveerd. U kunt dit ook via de terminals in de studiezaal van het Nationaal Archief doen. Om te kunnen reserveren dient u de volgende stappen te volgen:
U maakt een profiel aan op www.gahetna.nl, en logt vervolgens in
Via de archiefinventaris (alleen de beschrijvingen met rode nummers) selecteert u het gewenste archiefstuk door op de knop 'Reserveren' te klikken
In het volgende scherm geeft u aan op welke dag u het archiefstuk wilt inzien
Indien u zich bevindt in de studiezaal en een tafelnummer heeft ontvangen kunt u dit nummer vermelden. Als u geen tafelnummer heeft kunt u tafelnummer 777 laten staan
Vervolgens bevestigt u uw reservering door deze te versturen.
Verwant materiaal
Beschikbaarheid van kopieën
Beschrijving van de series en archiefbestanddelen
- Stukken van algemene aard, 1.
  - Instelling/opheffing van de Commissie voor de Rijksradiodistributie, 1.1
    - Stukken betreffende de instelling van de Commissie voor de Rijksradiodistributie, en de overneming van de radiodistributiebedrijven door het Staatsbedrijf der PTT, 1940-1941; 1; 1 omslag
  - Notulen van vergaderingen, 1.2
    - Notulen van de bespreking betreffende de overneming van de exploitatie van de radiodistributie door het Staatsbedrijf der PTT, 1940; 2; 1 stuk
    - Notulen van de vergaderingen van de Commissie voor de Rijksradiodistributie, 1940-1941; 3; 1 omslag
    - Notulen van de vergaderingen van de subcommissie inzake koppeling van radiodistributienetten, 1941; 4; 1 omslag
    - Notulen van de vergaderingen van het Kabinet van de Directeur-Generaal betreffende omroep- en radio-aangelegenheden, 1941; 5; 1 omslag
    - Notulen van de bespreking over de algemene richtlijnen voor de overneming van het personeel van de radiodistributiebedrijven, 1941; 6; 1 stuk
    - Notulen van de vergadering tussen de Commissie voor de Rijksradiodistributie en de vertegenwoordigers van telefoon-districten en plaatselijke telefoondiensten, 1941; 7; 1 stuk
    - Notulen van de bespreking betreffende de onvolgroeide netten, 1941; 8; 1 stuk
    - Notulen van de vergadering van de Districtshoofden, 1941; 9; 1 stuk
    - Notulen van de bespreking betreffende de overname van de gemeentelijke radiodistributiebedrijven, 1942; 10; 1 stuk
- Stukken van bijzondere aard, 2.
  - Stukken betreffende de taakuitvoering van de Commissie voor de Rijksradiodistributie, 2.1
    - Correspondentie, 2.1.1
      - Stukken betreffende correspondentie van en met de Bond van Exploitanten van Radiocentrales, 1940-1941; 11; 1 omslag
      - Stukken betreffende correspondentie van en met de voormalige gemeentelijke radiodistributiebedrijven, 1940-1942; 12; 1 omslag
      - Stukken betreffende correspondentie met het BUreau voor Muziek-Auteursrecht (BUMA) inzake betalingen van rechten, 1941; 13; 1 omslag
    - Richtlijnen, voorwaarden en tarieven, 2.1.2
      - Stukken betreffende een ontwerp-regeling voor roulering van grammofoonplaten, 1941; 14; 1 omslag
      - Stukken betreffende voorwaarden en tarieven voor aansluiting op en het gebruik van de radiocentrales ontworpen en vastgesteld door de commissie rijksradiodistributie, 1941; 15; 1 omslag
      - Stukken betreffende de regeling voor het innen van luisterbijdragen, 1941; 16; 1 omslag
      - Stukken betreffende richtlijnen voor de behandeling door de Commissie voor de Rijksradiodistributie van vraagstukken met betrekking tot de overneming van de gemeentelijke radiodistributiebedrijven door het Staatsbedrijf der PTT, 1941-1942; 17; 1 omslag
    - Organisatie, 2.1.3
      - Lijsten van houders van een machtiging voor radiodistributie in Nederland, 1940; 18; 1 pak
      - Stukken betreffende beschouwingen over de economische en technische mogelijkheden bij de toekomstige opzet van de rijksradiodistributie, 1941; 19; 1 omslag
      - Stukken betreffende de gedoogingsplicht ten aanzien van de radiodistributiegeleidingen, 1941; 20; 1 omslag
      - Stukken betreft een nominatieve opgave van de beheerders van radiodistributiecentrales in de districten Den Haag, Amsterdam, Arnhem en Utrecht, 1942; 21; 1 omslag
    - Financiën, 2.1.4
      - Algemeen, 2.1.4.1
        - Stukken betreffende het ontwerp van een systeem voor incasso en administratie van de radiodistributie, 1941; 22; 1 omslag
        - Stukken betreffende overzichten van overnamesommen die zijn uitbetaald aan de radiocentrales, 1941-1942; 23; 1 omslag
        - Stukken betreffende medewerking van accountantskantoren aan de onderzoeken in verband met de overneming van radiocentrales door het Staatsbedrijf der PTT, 1942-1943; 24; 1 omslag
      - Schuldpositie van radiocentralehouders, 2.1.4.2
        - Stukken betreffende de schuldpositie van de radiocentrale-houders in het telefoondistrict Amsterdam per 1 januari 1941, 1932-1941; 25; 1 omslag
        - Stukken betreffende de schuldpositie van de radiocentrale-houders in het telefoondistrict Maastricht per 1 januari 1941, 1934-1941; 26; 1 omslag
        - Stukken betreffende de schuldpositie van de radiocentrale-houders in het telefoondistrict Den Haag per 1 januari 1941, 1934-1941; 27; 1 omslag
        - Stukken betreffende de schuldpositie van de radiocentrale-houders in het telefoondistrict Haarlem per 1 januari 1941, 1935-1941; 28; 1 omslag
        - Stukken betreffende de schuldpositie van de radiocentrale-houders in het telefoondistrict Leeuwarden per 1 januari 1941, 1935-1941; 29; 1 omslag
        - Stukken betreffende de schuldpositie van de radiocentrale-houders in het telefoondistrict Arnhem per 1 januari 1941, 1936-1941; 30; 1 omslag
        - Stukken betreffende de schuldpositie van de radiocentrale-houders in het telefoondistrict Zwolle per 1 januari 1941, 1936-1941; 31; 1 omslag
        - Stukken betreffende de schuldpositie van de radiocentrale-houders in het telefoondistrict Breda per 1 januari 1941, 1940-1941; 32; 1 omslag
        - Stukken betreffende de schuldpositie van de radiocentrale-houders in het telefoondistrict Eindhoven per 1 januari 1941, 1940-1941; 33; 1 omslag
        - Stukken betreffende de schuldpositie van de radiocentrale-houders in het telefoondistrict Deventer per 1 januari 1941, 34; 1 omslag
        - Stukken betreffende de schuldpositie van de radiocentrale-houders in het telefoondistrict Groningen per 1 januari 1941, 35; 1 omslag
        - Stukken betreffende de schuldpositie van de radiocentrale-houders in het telefoondistrict Hengelo per 1 januari 1941, 36; 1 omslag
        - Stukken betreffende de schuldpositie van de radiocentrale-houders in het telefoondistrict 's Hertogenbosch per 1 januari 1941, 37; 1 omslag
        - Stukken betreffende de schuldpositie van de radiocentrale-houders in het telefoondistrict Rotterdam per 1 januari 1941, 38; 1 omslag
        - Stukken betreffende de schuldpositie van de radiocentrale-houders in het telefoondistrict Utrecht per 1 januari 1941, 39; 1 omslag
      - Beroepschriften inzake uitbetaalde schadeloosstellingen, 2.1.4.3
        - Stukken betreffende beroepschriften inzake uitbetaalde schadeloosstellingen met betrekking tot de overname van radiodistributiecentrales door het Rijk, 1933-1947; 40; 1 pak
          Bevat vragenlijsten personeel en materieel, en berekeningen van overnamesommen.
        - Stukken betreffende beroepschriften inzake uitbetaalde schadeloosstellingen met betrekking tot de overname van radiodistributiecentrales door het Rijk, 1934-1944; 41; 1 pak
        - Stukken betreffende beroepschriften inzake uitbetaalde schadeloosstellingen met betrekking tot de overname van radiodistributiecentrales door het Rijk, 1935-1954; 42; 1 pak
        - Stukken betreffende beroepschriften inzake uitbetaalde schadeloosstellingen met betrekking tot de overname van radiodistributiecentrales door het Rijk, 1938-1940; 43; 1 pak
        - Stukken betreffende beroepschriften inzake uitbetaalde schadeloosstellingen met betrekking tot de overname van radiodistributiecentrales door het Rijk, 1938-1944; 44; 1 pak
        - Stukken betreffende beroepschriften inzake uitbetaalde schadeloosstellingen met betrekking tot de overname van radiodistributiecentrales door het Rijk, 1938-1944; 45; 1 pak
        - Stukken betreffende beroepschriften inzake uitbetaalde schadeloosstellingen met betrekking tot de overname van radiodistributiecentrales door het Rijk, 1938-1946; 46; 1 pak
        - Stukken betreffende beroepschriften inzake uitbetaalde schadeloosstellingen met betrekking tot de overname van radiodistributiecentrales door het Rijk, 1938-1953; 47; 1 pak
        - Stukken betreffende beroepschriften inzake uitbetaalde schadeloosstellingen met betrekking tot de overname van radiodistributiecentrales door het Rijk, 1939-1944; 48; 1 pak
        - Stukken betreffende beroepschriften inzake uitbetaalde schadeloosstellingen met betrekking tot de overname van radiodistributiecentrales door het Rijk, 1940-1944; 49; 1 pak
        - Stukken betreffende beroepschriften inzake uitbetaalde schadeloosstellingen met betrekking tot de overname van radiodistributiecentrales door het Rijk, 1940-1944; 50; 1 pak
        - Stukken betreffende beroepschriften inzake uitbetaalde schadeloosstellingen met betrekking tot de overname van radiodistributiecentrales door het Rijk, 1941-1945; 51; 1 pak
        - Stukken betreffende beroepschriften inzake uitbetaalde schadeloosstellingen met betrekking tot de overname van radiodistributiecentrales door het Rijk, 1941-1948; 52; 1 pak
        - Stukken betreffende beroepschriften inzake uitbetaalde schadeloosstellingen met betrekking tot de overname van radiodistributiecentrales in het district Amsterdam door het Rijk, 1941-1948; 53; 1 pak
    - Materieel, 2.1.5
      - Algemeen, 2.1.5.1
        - Stukken betreffende aangelegenheden met betrekking tot de zgn. niet volgroeide netten, 1940 1950; 54; 1 omslag
        - Stukken van de Commissie voor de Rijksradiodistributie betreffende het inventariseren van de materiaalvoorraden bij de gemeentelijke radiodistributiebedrijven en de technische beoordeling van de centrales, 1941-1942; 55; 1 omslag
      - Technische waardering en koppeling van radiodistributienetten, 2.1.5.2
        - Stukken betreffende de technische waardering en de koppeling van radiodistributienetten in het district Arnhem, 1941; 56; 1 omslag
        - Stukken betreffende de technische waardering en de koppeling van radiodistributienetten in het district Amsterdam, 1941; 57; 1 omslag
        - Stukken betreffende de technische waardering en de koppeling van radiodistributienetten in het district Den Haag, 1941; 58; 1 omslag
        - Stukken betreffende de technische waardering en de koppeling van radiodistributienetten in het district Deventer, 1941; 59; 1 omslag
        - Stukken betreffende de technische waardering en de koppeling van radiodistributienetten in het district Groningen, 1941; 60; 1 omslag
        - Stukken betreffende de technische waardering en de koppeling van radiodistributienetten in het district Hengelo, 1941; 61; 1 omslag
        - Stukken betreffende de technische waardering en de koppeling van radiodistributienetten in het district Maastricht, 1941; 62; 1 omslag
        - Stukken betreffende de technische waardering en de koppeling van radiodistributienetten in het district Rotterdam, 1941; 63; 1 omslag
        - Stukken betreffende de technische waardering en de koppeling van de radiodistributienetten in het district Utrecht, 1941; 64; 1 omslag
        - Stukken betreffende de technische waardering en de koppeling van de radiodistributienetten in het district Zwolle, 1941; 65; 1 omslag
        - Stukken betreffende de technische waardering en de koppeling van de radiodistributienetten in het district Breda, 1941-1942; 66; 1 omslag
        - Stukken betreffende de technische waardering en de koppeling van de radiodistributienetten in het district Haarlem, 1941-1942; 67; 1 omslag
        - Stukken betreffende de technische waardering en de koppeling van de radiodistributienetten in het district 's-Hertogenbosch, 1941-1942; 68; 1 omslag
        - Stukken betreffende de technische waardering en de koppeling van de radiodistributienetten in het district Leeuwarden, 1941-1942; 69; 1 omslag
    - Personeel, 2.1.6
      - Stukken betreffende de overneming van het personeel van radiodistributiebedrijven door de PTT, 1940-1943; 70; 1 pak
      - Stukken betreffende de aan te bieden positie aan het personeel van het radiodistributiebedrijf in het district Amsterdam bij de overgang naar het Rijk, 1941-1942; 71; 1 pak
        Bevat vragenlijsten personeel.
      - Stukken betreffende de aan te bieden positie aan het personeel van het radiodistributiebedrijf in het district Arnhem bij de overgang naar het Rijk, 1941-1942; 72; 1 omslag
      - Stukken betreffende de aan te bieden positie aan het personeel van het radiodistributiebedrijf in het district Den Haag bij de overgang naar het Rijk, 1941-1942; 73; 1 pak
      - Stukken betreffende de aan te bieden positie aan het personeel van het radiodistributiebedrijf in het district Deventer bij de overgang naar het Rijk, 1941-1942; 74; 1 omslag
      - Stukken betreffende de aan te bieden positie aan het personeel van het radiodistributiebedrijf in het district Eindhoven bij de overgang naar het Rijk, 1941-1942; 75; 1 omslag
      - Stukken betreffende de aan te bieden positie aan het personeel van het radiodistributiebedrijf in het district Groningen bij de overgang naar het Rijk, 1941-1942; 76; 1 pak
      - Stukken betreffende de aan te bieden positie aan het personeel van het radiodistributiebedrijf in het district Haarlem bij de overgang naar het Rijk, 1941-1942; 77; 1 pak
      - Stukken betreffende de aan te bieden positie aan het personeel van het radiodistributiebedrijf in het district Hengelo bij de overgang naar het Rijk, 1941-1942; 78; 1 omslag
      - Stukken betreffende de aan te bieden positie aan het personeel van het radiodistributiebedrijf in het district 's-Hertogenbosch bij de overgang naar het Rijk, 1941-1942; 79; 1 omslag
      - Stukken betreffende de aan te bieden positie aan het personeel van het radiodistributiebedrijf in het district Maastricht bij de overgang naar het Rijk, 1941-1942; 80; 1 omslag
      - Stukken betreffende de aan te bieden positie aan het personeel van het radiodistributiebedrijf in het district Zwolle bij de overgang naar het Rijk, 1941-1942; 81; 1 pak
      - Stukken betreffende de aan te bieden positie aan het personeel van het radiodistributiebedrijf in het district Leeuwarden bij de overgang naar het Rijk, 1941-1943; 82; 1 pak
      - Stukken betreffende de aan te bieden positie aan het personeel van het radiodistributiebedrijf in het district Rotterdam bij de overgang naar het Rijk, 1941-1943; 83; 1 pak
      - Stukken betreffende de aan te bieden positie aan het personeel van het radiodistributiebedrijf in het district Utrecht bij de overgang naar het Rijk, 1941-1944; 84; 1 pak
      - Stukken betreffende een opgave van personeel van de radio-distributiecentrales die geweigerd hebben in dienst van de PTT te treden, 1942; 85; 1 omslag
      - Stukken betreffende de aan te bieden positie aan het personeel van het radiodistributiebedrijf in het district Breda bij de overgang naar het Rijk, 1942-1944; 86; 1 pak
- Subcommissies, 3.
  - Subcommissie voor de Formulieren, 3.1.
    - Stukken van de Subcommissie voor de Formulieren betreffende voorstellen voor het toepassen van uniforme formulieren als grondslag voor de invoering van een administratie- en incassosysteem ten behoeve van de rijksradiodistributie, 1941; 87; 1 pak
      Bevat diverse voorbeeldformulieren.
- Commissies van Beroep, 4.
  - Commissie van Beroep voor de technische waardering van radiocentraleinrichtingen en/of radiodistributienetten, 4.1
    - Stukken betreffende de instelling van de Commissie van Beroep voor de technische waardering van radiocentrale-inrichtingen en/of radiodistributienetten, het verslag van de werkzaamheden van deze commissie en een overzicht van de ontvangen beroepschriften, 1941; 88; 1 omslag
    - Stukken betreffende adviezen uitgebracht aan de Directeur-Generaal door de Commissie van Beroep voor de technische waardering van radiocentrale-inrichtingen en radiodistributie-netten inzake beroepschriften, 1941-1942; 89; 1 omslag
  - Commissie van Beroep voor de Radiodistributie, 4.2.
    - Notulen van de zittingen van de Commissie van Beroep voor de Radiodistributie, 1941-1942; 90; 1 omslag
    - Stukken betreffende het verslag van de werkzaamheden van de Commissie van Beroep voor de Radiodistributie, een overzicht van de beroepschriften en een overzicht van de schadevergoedingen, 1941-1945; 91; 1 omslag
- Documentatie, 5.
  - Foto's van radiodistributiecentrales, z.j; 92; 1 pak